最　高　行　政　法　院　裁　定
                                     100年度裁字第2972號
聲  請  人　民生行股份有限公司
代　表　人　李碧容
　　　　　　　　　　　　　送達代收人　高建成
                          興南路1段27號4樓
上列聲請人因與相對人經濟部智慧財產局間商標異議事件，對於
中華民國100年4月21日本院100年度裁字第1017號裁定，聲請再
審，本院裁定如下：
　　主  文
再審之聲請駁回。
再審訴訟費用由聲請人負擔。
　　理  由
一、按聲請再審應於30日之不變期間內提起。前項期間自裁定確
    定時起算，裁定於送達前確定者，自送達時起算；其再審之
    理由發生或知悉在後者，均自知悉時起算，行政訴訟法第28
    3條準用第276條第1項及第2項定有明文。倘聲請人主張再審
    之理由發生或其知悉在後者，依同法第283條準用第277條第
    1項第4款之規定，應就此利己事實負舉證責任。次按對於確
    定裁定聲請再審，應依行政訴訟法第283條準用同法第277條
    第1項第4款之規定表明再審理由，此為必須具備之程式。所
    謂表明再審理由，必須指明確定裁定有如何合於行政訴訟法
    第273條所定再審事由之具體情事，始為相當。倘僅泛言有
    再審事由而無具體情事者，仍難謂已合法表明再審理由，所
    為再審之聲請，即屬不合法。
二、本件聲請人因商標異議事件提起行政訴訟，經智慧財產法院
    99年度行商訴字第139號判決駁回，提起上訴，經本院於民
    國（下同）100年4月21日以100年度裁字第1017號裁定（下
    稱原確定裁定）駁回確定，並於100年5月3日送達，有卷附
    送達證書足據。而依送達證書之記載，送達時未獲會晤本人
    ，已將文書交與有辨別事理能力願代為收受而居住於同一住
    宅之主人余心儀，由余心儀簽名並蓋有聲請人收發專用章。
    原確定裁定之送達發生效力，再審之不變期間自送達之翌日
    起算，因聲請人設所本院所在地臺北市，無須扣除在途期間
    ，至100年6月2日（星期二）屆滿。聲請人至100年8月25日
    始聲請再審，已經逾期。聲請人主張於100年8月25日聲請再
    審，仍於五年不變期間內提起等情，顯有誤會，並無足採，
    且聲請人亦未主張再審理由發生或知悉在後，是本件再審之
    聲請，依上開說明，因逾期而不合法。又再審意旨無非係就
    原確定裁定前訴訟程序之實體爭議事項（系爭商標與據爭商
    標是否近似、據爭商標是否為著名商標、系爭商標有無致公
    眾混淆誤認）為指摘，而對原確定裁定因聲請人之上訴未具
    體表明原審判決如何違背法令，認其不合法而予以駁回，究
    有如何合於行政訴訟法第273條第1項第1款、第12款、第14
    款及第274條再審事由之具體情事，則未據敘明，難謂已合
    法表明再審理由，揆諸首開說明，本件再審之聲請為不合法
    ，應予駁回。
三、據上論結，本件聲請為不合法。依行政訴訟法第283條、第
    278條第1項、第104條、民事訴訟法第95條、第78條，裁定
    如主文。
中　　華　　民　　國　　100　 年　　12　　月　　22　　日
                    最高行政法院第五庭
                        審判長法官　黃　合　文
                              法官　鄭　忠　仁
                              法官　劉　介　中
                              法官　帥　嘉　寶
                              法官　陳　鴻　斌

以  上  正  本  證  明  與  原  本  無  異
中　　華　　民　　國　　100　 年　　12　　月　　27　　日
　　　　　　　　　　　　　　　書記官　張　雅　琴